臺灣苗栗地方法院民事裁定　　　　 94年度國小上字第1號
上　訴　人　乙○○
被　上訴人　苗栗縣公館鄉公所
法定代理人　徐志榮
訴訟代理人　羅詩欽
被　上訴人　甲○○
上列當事人間請求國家賠償事件，上訴人對於中華民國94年8 月
18日本院苗栗簡易庭94年度苗國小字第1 號第一審小額判決提起
上訴，本院裁定如下：
    主  文
上訴駁回。
第二審訴訟費用新臺幣壹仟伍佰元由上訴人負擔。
    理  由
一、按對於小額程序之第一審裁判之上訴或抗告，非以其違背法
    令為理由，不得為之。又上訴狀內應記載上訴理由，表明：
    (1)原判決所違背之法令及具體內容。(2)依訴訟資料可認為原
    判決有違背法令之具體事實，民事訴訟法第436 條之24第 2
    項、同條之25分別定有明文。又所謂判決有違背法令，乃指
    判決不適用法規或適用不當，亦為同法第468 條所明定，而
    此亦為小額事件之上訴程序所準用（民事訴訟法第436 條之
    32第2 項參照）。而以判決有不適用法規或適用不當為上訴
    理由時，其上訴狀或理由書應有具體之指摘，並揭示該法規
    之條項或內容，若係成文法以外之法則，應揭示該法則之旨
    趣，倘為司法院解釋或最高法院之判例，則應揭示該判解之
    字號或其內容，如依民事訴訟法第496 條所列第1 款至第5
    款事由提起上訴時（第6 款未準用，參照同上民事訴訟法第
    436 條之32第2 項規定），其上訴狀或理由書應揭示合於該
    條款之事實，上訴理由狀如未依此項方法表明者，即難認為
    已對原判決之違背法令有具體之揭示，其上訴自難認為合法
    （最高法院71年台上字第314 號判例要旨參照）。次按上訴
    不合程式或已逾期間或法律上不應淮許者，第二審法院應以
    裁定駁回之，民事訴訟法第444 條第1 項前段亦有明文，此
    於小額事件之上訴程序亦準用之（民事訴訟法第436 條之32
    第2 項參照）。
二、查本件上訴人對原審判決提起上訴，雖於上訴狀內表示伊持
    有之身份證、健保卡、戶口名簿、棉被、衣物、照相機、手
    推車、三輪車、演員證、信箱會員證、國民黨證書，及伊拾
    荒取得之物品，伊均合法擁有所有權，他人不得隨意取走，
    上開物品均安置於伊弟弟賴筆章之屋內，並未隨意棄置，苗
    栗縣公館國小之校長、老師及學生均知悉上開物品為伊所有
    ；況被上訴人苗栗縣公館鄉公所與代表均已同意將上開物品
    返還予伊，然清潔隊隊長及警員卻推託不還云云，惟查上訴
    人上開主張之事實，皆為被上訴人苗栗縣公館鄉公所所否認
    （見本院卷第22、23頁）；且上訴人更未於上訴狀或本院準
    備程序期日表明：(1)原判決所違背之法令及具體內容。(2)依
    訴訟資料可認為原判決有違背法令之具體事實。是以上訴人
    既未對原判決之違背法令有具體之揭示，其上訴自難認為合
    法。揆諸首揭說明，本件上訴為不合法，應予駁回。
三、據上論結，本件上訴為不合法，依民事訴訟法第 436條之32
    第1 項、第2 項、第444 條第1 項、第95條、第78條、第43
    6 條之19第1 項，裁定如主文。
中　　華　　民　　國　　94　　年　　11　　月　　10　　日
                  民事庭    審判長法  官   張淑芬
                                  法  官   邱光吾
                                  法  官   黃佩韻
以上正本係照原本作成。
本裁定不得抗告。
                                  書記官  蔡健忠
中　　華　　民　　國　　94　　年　　11　　月　　10　　日
